臺灣新竹地方法院刑事判決　　　　　　100年度審易字第285號
公　訴　人　臺灣新竹地方法院檢察署檢察官
被　　　告　葉錦富
選任辯護人　林進塗律師
上列被告因傷害案件，經檢察官提起公訴（100年度偵字825號）
，經被告於本院準備程序中，就被訴事實為有罪之陳述，經告知
被告簡式審判程序之旨，並聽取檢察官、被告等之意見後，經本
院裁定進行簡式審判程序，本院判決如下：
    主    文
葉錦富犯傷害罪，處有期徒刑壹年陸月。緩刑年。
    犯罪事實
一、犯罪事實：緣葉錦富前因與徐金德間之債務問題尚未解決，
    於100 年1 月4 日傍晚5 時30分許，前往徐金德所經營位在
    新竹縣新埔鎮○○路372 號之「金德小吃店」內理論，2 人
    因而發生口角，詎葉錦富竟基於傷害他人身體之犯意，持上
    開小吃店內木質圓凳持續毆打徐金德頭部、身體、腳部10餘
    下，並以腳踹之方式傷害徐金德，致徐金德受有顱骨凹陷性
    骨折、左足第五蹠骨骨折、左肘、背部、右手（起訴書誤載
    為左手）多處挫傷、四肢多處擦傷等傷害。嗣經徐金德報警
    處理後，始查悉上情。
二、案經徐金德訴由新竹縣政府警察局新埔分局報告臺灣新竹地
    方法院檢察署檢察官偵查起訴。
    理    由
一、程序部分：
    按除被告所犯為死刑、無期徒刑、最輕本刑為3 年以上有期
    徒刑之罪或高等法院管轄第一審案件者外，於前條第1 項程
    序進行中，被告先就被訴事實為有罪之陳述時，審判長得告
    知被告簡式審判程序之旨，並聽取當事人、代理人、辯護人
    及輔佐人之意見後，裁定進行簡式審判程序，刑事訴訟法第
    273 條之1 第1 項定有明文。本件被告葉錦富所犯係死刑、
    無期徒刑、最輕本刑為3 年以上有期徒刑以外之罪，其於準
    備程序中就被訴事實為有罪之陳述，經告知簡式審判程序之
    旨，並聽取公訴人及被告葉錦富之意見後，本院認為適宜進
    行簡式審判程序，合先敘明。
二、認定被告葉錦富犯行所憑之各項證據：
（一）被告葉錦富於警詢時、偵查中不利於己之供述及本院訊問
      時之自白，其稱：伊於案發當時是去找告訴人徐金德要?
      ，過程中遭被告訴人徐金德激怒，因而失去理智、情緒失
      控，伊是用暴力傷害告訴人徐金德，伊知道這樣做不對，
      不應該這麼衝動，伊承認傷害之犯行等語（見臺灣新竹地
      方法院檢察署100 年度偵字第825 號偵查卷第4 至7 、38
      至40頁；本院卷第99頁背面、119 至121 、140 至145 頁
      ）
（二）告訴人徐金德於警詢時、偵查中及本院訊問時之指述。其
      證稱：當天他是腳交叉跟被告葉錦富面對面坐著，他只是
      把腳放下來，被告葉錦富就說他踢被告葉錦富睪丸，他說
      沒有踢被告葉錦富睪丸並站起來，被告葉錦富就拿木質圓
      凳持續猛烈的打他的頭，他以右手抵擋，手都腫起來了，
      被告葉錦富仍然繼續打他，他倒地之後，將腳翹起來要保
      護自己的頭，被告葉錦富仍未停止繼續朝他猛打，，就被
      被告葉錦富打到腳，導致他的腳骨折，後來他打電話報警
      等語（見上開偵查卷第8 至12、38至40；本院卷第99、10
      0 、119 至121 、140 、141 頁）。
（三）卷附木質圓凳照片2 張、告訴人徐金德之東元綜合醫院甲
      種診斷證明書1 份、被告葉錦富之東元綜合醫院甲種診斷
      證明書1 份、渣打國際商業銀行股份有限公司之支票（票
      號AA0000000 號、發票日為99年12月31日、票面金額為新
      臺幣230萬元）及退票理由單各1紙、新竹縣政府警察局新
      埔分局新埔派出所100年1月11日受理刑事案件報案三聯單
      2 份、告訴人徐金德之東元綜合醫院乙種診斷證明書、東
      元綜合醫院病危通知單影本各1 份、東元綜合醫院100 年
      2 月22日東秘總字第1000000180號函覆之被告葉錦富就醫
      情形及病歷1 份、監視器光碟1 片、新竹地方法院檢察署
      檢察官光碟勘驗結果1 份、告訴人徐金德提出之錄音譯文
      1 份、監視器翻拍畫面160 張、東元綜合醫院100 年4 月
      20日東秘總字第1000000611號函函覆告訴人徐金德之就醫
      相關情形及急診病例1 份、告訴人徐金德提出之錄音對話
      內容1 份（見上開偵查卷第13至15、18至21、41至51頁背
      面、55至57頁；本院卷第9 至88、102 至112 、136 、13
      7 ）佐證：被告葉錦富於100 年1 月4 日晚上5 時30分許
      ，持木質圓凳持續毆打告訴人徐金德，致告訴人徐金德受
      有顱骨凹陷性骨折、左足第五蹠骨骨折、左肘、背部、右
      手多處挫傷、四肢多處擦傷等傷害之事實。
（四）依本院100年5月13日上午11時許於準備程序勘驗現場光碟
      （檔名VTS_03_1、VTS_04_1）（見本院卷第119 頁背面、
      120、121頁）內容為：１、17時38分04秒（影片時間，下
      同）許被告葉錦富頭戴運動帽，身著深藍色夾克，與告訴
      人徐金德面對面坐在圓桌邊，交談間被告葉錦富屢次用手
      指著告訴人徐金德，並與告訴人徐金德發生口角；２、17
      時44分42秒許被告葉錦富起身後，仍與告訴人徐金德持續
      爭執；３、17時45分33秒許被告葉錦富返回座位，仍與告
      訴人徐金德持續發生口角；４、17時45分53秒被告葉錦富
      持圓凳朝告訴人徐金德砸第一次，砸中告訴人徐金德左側
      身體，告訴人徐金德徒手抵抗；５、17時46分許被告葉錦
      富左手持圓凳朝告訴人徐金德左後頸部砸去，直接擊中告
      訴人徐金德左後頸部；６、17時46分02秒許被告葉錦富雙
      手持圓凳朝告訴人徐金德左側身體砸去，直接擊中告訴人
      徐金德左側身體；７、17時46分04許被告葉錦富雙手持圓
      凳朝告訴人徐金德左側身體砸去，直接擊中告訴人徐金德
      左側身體，告訴人躲入圓桌內；８、17時46分05秒許被告
      葉錦富雙手持圓凳朝告訴人徐金德頭部砸去，直接擊中告
      訴人徐金德頭部後，告訴人徐金德倉皇逃向店門口；９、
      17時46分06秒許被告葉錦富雙手持圓凳朝告訴人徐金德砸
      去，告訴人徐金德以雙手抵擋後，被告葉錦富未砸中，嗣
      告訴人徐金德撞擊桌角後倒地；１０、17時46分09秒許被告
      葉錦富雙手持圓凳朝倒地之告訴人徐金德砸去，告訴人徐
      金德以雙腳抵擋後，被告葉錦富直接擊中告訴人徐金德腳
      部；、17時46分10秒許被告葉錦富雙手持圓凳朝倒地之
      告訴人徐金德砸去，因告訴人徐金德閃躲，故未砸中告訴
      人徐金德；、17時46分12秒許被告葉錦富雙手持圓凳朝
      倒地之告訴人徐金德砸去，告訴人徐金德以雙腳抵擋後，
      被告葉錦富直接擊中告訴人徐金德腳部；、17時46分13
      秒許被告葉錦富雙手持圓凳朝倒地之告訴人徐金德砸去，
      告訴人徐金德以雙腳抵擋後，被告葉錦富直接擊中告訴人
      徐金德腳部；、17時46分15秒許被告葉錦富雙手持圓凳
      朝倒地之告訴人徐金德砸去，告訴人徐金德以雙腳抵擋後
      ，被告葉錦富直接擊中告訴人徐金德腳部；、17時46分
      17秒被告葉錦富雙手持圓凳朝倒地之告訴人徐金德砸去，
      告訴人徐金德以雙腳抵擋後，被告葉錦富直接擊中告訴人
      徐金德腳部；、17時46分19秒許被告葉錦富雙手持圓凳
      朝倒地之告訴人徐金德砸去，告訴人徐金德以雙腳抵擋後
      ，被告葉錦富直接擊中告訴人徐金德腳部；、17時46分
      20秒許被告葉錦富雙手持圓凳朝倒地之告訴人徐金德砸去
      ，告訴人徐金德以雙腳抵擋後，被告葉錦富直接擊中告訴
      人徐金德腳部；、17時46分22秒許告訴人徐金德起身後
      ，被告葉錦富雙手持圓凳朝告訴人砸去，因攝影角度問題
      ，無法判斷有無砸中告訴人徐金德；、17時46分23秒許
      告訴人徐金德持續抵擋後，被告葉錦富雙手持圓凳朝告訴
      人徐金德砸去，直接擊中告訴人徐金德左後頸部，告訴人
      徐金德隨即倒地，並與被告葉錦富發生拉扯；、17 時
      46分28秒許被告葉錦富單手持圓凳朝告訴人徐金德砸去，
      告訴人徐金德以手部抵擋，故直接擊中告訴人徐金德手部
      ；、17時46分55秒許被告葉錦富出腳踹中告訴人徐金德
      腳部，期間告訴人徐金德站立起身，被告葉錦富與告訴人
      徐金德持續口角；、17時47分17秒許被告葉錦富雙手持
      圓凳朝倒地之告訴人徐金德砸去，因告訴人徐金德閃躲，
      故未砸中告訴人徐金德；、17時49分19秒許被告葉錦富
      又與告訴人徐金德發生拉扯後，告訴人徐金德朝屋外走出
      等情。
（五）綜上，本件事證業臻明確，被告葉錦富上揭犯行明確，應
      依法予以論科。
三、論罪科刑：
（一）論罪：按重傷害者，依刑法第10條第4項規定係指：「一
      、毀敗或嚴重減損一目或二目之視能。二、毀敗或嚴重減
      損一耳或二耳之聽能。三、毀敗或嚴重減損語能、味能或
      嗅能。四、毀敗或嚴重減損一肢以上之機能。五、毀敗或
      嚴重減損生殖之機能。六、其他於身體或健康，有重大不
      治或難治之傷害」，又所受傷害究否已達毀敗或嚴重減損
      之程度，有無恢復之可能，應以現在一般之醫療水準為基
      礎，佐以傷害後之現狀加以判斷。本件告訴人即被害人徐
      金德所受傷害，經本院依職權函請東元綜合醫院鑑定，經
      該院於100年4月20日以東秘總字第1000000611號函覆以：
      「病患徐金德並無因本次傷勢受有重傷害之情形」，是以
      ，被告葉錦富本件所為，係犯刑法第277條第1項之普通傷
      害罪。
（二）量刑：爰審酌被告葉錦富前有傷害罪、恐嚇罪、妨害自由
      罪、贓物罪等刑事前科紀錄，有臺灣高等法院被告前案紀
      錄表1 份在卷可憑，堪徵素行非佳，詎被告葉錦富僅因與
      告訴人徐金德間之債務問題尚未解決，竟持木質圓凳持續
      毆打告訴人徐金德頭部、身體、腳部，並以腳踹之方式，
      傷害告訴人徐金德受有顱骨凹陷性骨折、左足第五蹠骨骨
      折、左肘、背部、右手多處挫傷、四肢多處擦傷等傷害，
      手段殘暴，造成告訴人徐金德身體及精神上極大之痛苦及
      不便，對生活影響甚鉅，所為實不足取，惟念其犯後坦承
      犯行，且被告葉錦富業已於本院準備程序中給付告訴人徐
      金德新臺幣20萬元等一切情狀，量處如主文所示之刑，並
      諭知易科罰金之折算標準，以示懲儆。
（三）緩刑：被告葉錦富前於87年間，因贓物案件，經臺灣臺北
      地方法院於88年4月13日以88年度易字第833號判決判處有
      期徒刑10 月，嗣提起上訴，復經臺灣高等法院於88年8月
      19日以88年度上易字第2738號判決將原判決部分撤銷，改
      判為有期徒刑6月確定，於91年11月8日入監執行，於91年
      11月11日因徒刑易科罰金執行完畢等因故意犯罪受有期徒
      刑以上刑之宣告之紀錄，執行完畢後，5 年以內未曾因故
      意犯罪受有期徒刑以上刑之宣告，有臺灣高等法院被告前
      案紀錄表在卷可稽，考量被告葉錦富本案犯後終能坦承犯
      罪，態度良好，業已敘述如上，本院尚念被告葉錦富一時
      疏失，致罹刑章，經此偵、審教訓應知所警惕，當無再犯
      之虞，且告訴人徐金德亦當庭表示同意給被告葉錦富緩刑
      等語（見本院卷第144 頁背面），因認對其所科處之刑，
      以暫不執行為適當，爰依刑法第74條第1 項2 款之規定併
      諭知緩刑3年，以勵自新。
四、爰依刑事訴訟法第273 條之1 第1 項、第299 條第1 項前段
    ，刑法第277 條第1項、第41條第1項前段、第2 項、第74條
    第1項第2 款，刑法施行法第1條之1、第2項前段，判決如主
    文。
本案經檢察官洪期榮到庭執行職務。
中    華    民    國    100    年    8    月    12    日
                  刑事第九庭    法  官  劉兆菊
以上正本證明與原本無異
如不服本判決應於收受判決後10日內向本院提出上訴書狀，並應
敘述具體理由。其未敘述上訴理由者，應於上訴期間屆滿後20日
內向本院補提理由書(均須按他造當事人之人數附繕本)「切勿逕
送上級法院」。
中    華    民    國    100    年    8    月    12    日
                                書記官  許榮成
參考法條：
中華民國刑法第277條第1項
（普通傷害罪）
傷害人之身體或健康者，處3年以下有期徒刑、拘役或1千元以下
罰金。